臺灣基隆地方法院刑事判決　　　　　　　　　　　　　九十一年度簡上字第六三號
　　上　訴　人　臺灣基隆地方法院檢察署檢察官
　　被　　　告　戊○○
　　　　　　　　丙○○
　　　　　　　　丁　○
　　　　　　　　乙○○
　　　　　　　　甲○○
右上訴人因被告等菸酒管理法案件，不服本院九十一年度基簡字第一八七號中華民國
九十一年四月十一日第一審簡易判決（聲請案號：九十一年度偵字第六七四號）提起
上訴，及移送併案辦理（九十一年度偵字第二二四二號），本院管轄之第二審合議庭
，判決如左：
    主  文
原判決關於戊○○、丙○○、丁○部分撤銷。
戊○○共同連續輸入私菸，處有期徒刑陸月，如易科罰金，以參佰元折算壹日，併科
新台幣參拾伍萬元，罰金如易服勞役，以罰金總額與六個月之日數比例折算。
丙○○、丁○共同連續輸入私菸，各處有期徒刑參月，如易科罰金，均以參佰元折算
壹日。
扣案之大衛杜夫牌私菸壹拾萬肆仟伍佰包、七星牌私菸萬零捌佰包、大衛杜夫牌私
菸柒萬玖仟伍佰柒拾玖包、峰牌私菸萬貳仟肆佰拾捌包、七星牌私菸萬肆仟
佰捌拾肆包均沒收。
其餘上訴均駁回。
    事  實
一、戊○○係順富達ＣＴ四─○○一三七九號漁船（下稱順富達號漁船）船長，與該
    船輪機長丙○○及船員丁○基於概括之犯意，與船員乙○○、甲○○及綽號「阿
    海」之成年男子及某不詳船名青色ＣＴ３大陸漁船上綽號「阿福」之成年男子等
    人，共同基於輸入私菸之犯意聯絡，於民國九十一年二月五日上午十時許，戊○○、丙○○、丁○、乙○○、甲○○駕駛順富達號漁船向宜蘭縣蘇澳港安檢站報
    關出港後，即航向新竹外海十五浬處作業，並於同年月九日凌晨二時許，向不詳
    船名青色ＣＴ三漁船接駁私菸十三萬五千三百包（其中大衛杜夫牌十萬四千五百
    包、七星牌三萬零八百包），藏置於順富達號漁船廚房下方之改造油櫃密艙中，
    企圖將上開私菸輸入境內。嗣於同年月十日凌晨三時三十分許，經行政院海岸巡
    防署海洋巡防總局第一海巡隊，聯合北部地區巡防局第一岸巡總隊第一四大隊八
    斗子安檢站，並會同北部地區機動海巡隊謀星艦、第二海巡隊五○三○巡防艇，
    於基隆市八斗子漁港將該船攔下，登船臨檢當場於該船廚房下方改造油櫃密艙中
    查獲上開私菸十三萬五千三百包。
二、戊○○與輪機長丙○○及船員丁○復承前之概括犯意，與船員楊清棟（由本院另
    案審理中）及綽號「阿順」之年男子及某不詳大陸漁船上綽號「阿狗」之成年男
    子等人，共同基於輸入私菸之犯意聯絡，於九十一年四月十日晚上十時四十分許
    ，戊○○、丙○○、丁○、楊清棟駕駛順富達號漁船向行政院海岸巡防署岸巡五
    三大隊站在中隊一港口安檢所報關出港後，即於同年月十二日航向東引南方二十
    浬處，向不詳大陸漁船接駁私菸十四萬六千四百零一包（其中大衛杜夫牌七萬九
    千五百七十九包、峰牌三萬二千四百三十八包、七星牌三萬四千三百八十四包）
    ，藏置於順富達號漁船廚房下方之改造油櫃密艙中，企圖將上開私菸輸入境內。
    嗣於同年月十四日上午六時十分許，經行政院海岸巡防署海洋巡防總局第一海巡
    隊，於台北縣野柳外海九浬處將該船攔下，帶回基隆港東十六碼頭，並於同日上
    午十時三十分許，與行政院海岸巡防署北部地區機動隊、行政院海岸巡防署北部
    地區巡防局第一岸巡總隊第一四大隊、行政院海岸巡防署基隆機動查緝隊、行政
    院海岸巡防署台北機動查緝隊及行政院海岸巡防署高雄縣機動查緝隊，共同在順
    富達號漁船改造密船中查獲上開私菸。
三、案經行政院海岸巡防署海洋巡防總局第一海巡隊移送臺灣基隆地方法院檢察署檢
    察官偵查起訴及移送併辦。
    理  由
一、右揭犯罪事實，業據被告戊○○、丁○、乙○○、甲○○於警訊及偵查及本院審
    理時均坦承不諱、被告丙○○亦於本院審理時供承不諱，復有查獲之私菸十三萬
    五千三百包（其中大衛杜夫牌十萬四千五百包、七星牌三萬零八百包）、及私菸
    十四萬六千四百零一包（其中大衛杜夫牌七萬九千五百七十九包、峰牌三萬二千
    四百三十八包、七星牌三萬四千三百八十四包）扣案可證，及行政院海岸巡防署
    海洋巡防總局第一海巡隊三○一六艇、五００六艇執行臨檢紀錄表、海圖、漁船
    進出港記錄表貨品扣押單各一份及查獲照片十張附卷可佐，渠等自白與事實相符
    ，可以採信，其事證明確，犯行洵堪認定。
二、核被告戊○○、丙○○、丁○、乙○○、甲○○所為，均係犯菸酒管理法第四十
    六條之輸入私菸罪。被告戊○○、丙○○、丁○、乙○○、甲○○與「阿海」、
    「阿福」等人就事實欄一部分；被告戊○○、丙○○、丁○與同案被告楊清棟、
    「阿順」、「阿狗」等人間就事實欄二部分，均有犯意之聯絡，行為之分擔，均
    為共同正犯。又被告戊○○、丙○○、丁○所為數輸入私菸行為，時間緊接，所
    犯罪名相同，顯係出於概括之犯意為之，為連續犯，均依刑法第五十六條之規定
    以一罪論，並均加重其刑。原審以被告罪證明確，援引菸酒管理法第四十六條、
    第五十七條，刑法第十一條前段、第二十八條、第四十一條第一項前段、第七十
    四條第一款、第二款，罰金罰鍰提高標準條例第二條，量處被告戊○○處有期徒
    刑月，被告丙○○、丁○各處拘役伍拾日，如易科罰金均以佰元折算壹日，
    被告丙○○、丁○均緩刑年，惟被告戊○○、丙○○、丁○另於九十一年四月
    十三日上午零時許在東引南方二十浬處，向不知名大陸漁船接駁未稅香菸一批，
    涉有違反菸酒管理法犯行，與與原審認罪科刑部分有連續犯之裁判上一罪關係，
    應為起訴效力所及併為本院審理，惟原審未及斟酌此點，容有未洽，檢察官持此
    提起上訴，指摘原審判決不當，非無理由，自應由本院合議庭將原審判決被告戊○○、丙○○、丁○部分予以撤銷改判。至於上訴人另以：被告戊○○、丙○○
    、丁○、乙○○、甲○○輸入私菸，同時涉有違反商標法（第六十二條使用相同
    商標於同一商品罪、第六十三條意圖販賣仿冒商品而輸入罪）之犯行，而前開犯
    行與原審認定之事實為想像競合犯，屬裁判上一罪云云，經查，依行政院海岸巡
    防署海洋巡防總局第一海巡隊緝獲當時所拍攝之照片觀之，被告戊○○、丙○○
    、丁○、乙○○、甲○○等人接駁上船之香菸，大部分均以紙箱包裝後再以黑色
    塑膠袋包裹，從物品外觀無法立即得知包裝內物品之內容為何，惟部分峰牌香菸
    散裝於順富達號漁船之密艙內，然仍以十包香菸裝為一條之包裝方式輸入，僅足
    證明被告明知為私菸而接駁輸入境內之事實，尚無法遽為認定查扣之私菸十三萬
    五千三百包、十四萬六千四百零一包，係被告等情自行使用大衛杜夫牌、峰牌及
    七星牌之專用商標於香菸之包裝上；且按商標法第六十二條第一款明定：「意圖
    欺騙他人，於同一商品，使用相同或近似於他人註冊商標之圖樣」為其構成要件
    ，則必行為人有於同一商品或同類商品，使用相同或近似於他人註冊商標之圖樣
    之行為，始能論以該罪。又商標法第六十三條以「明知為侵害他人商標專用權商
    品，意圖販賣輸入」為其構成要件，故行為人須明知其商品係侵害他人之商標專
    用權，仍基於營利之目的而販售，犯罪始為成立，本件被告等僅係單純接駁搬運
    私菸入境，並無任何自行販賣或意圖販賣而輸入之主觀犯意，自難認定其犯行該
    當商標法第六十三條「意圖販賣而輸入」之構成要件，此外，復查無其他積極證
    據，足茲認定被告等人涉有上訴人上訴意旨所指之犯行，其犯罪即屬不能證明，
    惟上訴人就此部分認為與原審論罪科罰之部分，為想像競合之裁判上一罪關係，
    爰不另為無罪之諭知，上訴意旨指摘原判決此部分不當，難認有理由，應予駁回
    。爰審酌被告等人之生活狀況、品行、其犯罪之動機係為貪圖小利、係以輸入私
    菸為手段、對國內交易安全及國際形象影響甚鉅，惟其犯罪後雖坦承犯行，然被
    告戊○○、丙○○、丁○於第一次查獲後二個月內再次輸入私菸，顯見其惡性非
    輕，分別量處如主文所示之刑，並均諭知易科罰金或易服勞役之折算標準，以示
    儆懲。
三、扣押在案之大衛杜夫牌私菸十萬四千五百包、七星牌私菸三萬零八百包、大衛杜
    夫牌私菸七萬九千五百七十九包、峰牌私菸三萬二千四百三十八包、七星牌私菸
    三萬四千三百八十四包，依菸酒管理法第五十七條沒收。
據上論斷，應依刑事訴訟法第四百五十五條之一第一項、第三項、第三百六十八條、
第三百六十九條第一項前段、第三百六十四條、第二百九十九條第一項前段，菸酒管
理法第四十六條、第五十七條，刑法第十一條前段、第二十八條、第五十六條、第四
十一條第一項前段、第四十二條第三項，罰金罰鍰提高標準條例第二條，判決如主文
。
本案經檢察官李辛茹到庭執行職務。
中      華      民      國    九十一    年      十      月      九      日
                                      臺灣基隆地方法院刑事第三庭
                                          審判長法  官    林火炎
                                                法  官    齊  潔
                                                法  官    何怡
右正本證明與原本無異。
本件判決不得上訴。
                                                書記官    湯惠芳
中      華      民      國    九十一    年      十      月      十四    日
附錄所犯法條
菸酒管理法第四十六條：
產製或輸入私菸、私酒者，處一年以下有期徒刑、拘役或科或併科新台幣三十萬元以
上一百五十萬元以下罰金。但以手工產製私菸、私酒供自用者，免予處罰。
